# 借款性质如何分类？

提问人：denghaifu 时间：2015-04-30 09:14:39
目前遇到一个棘手的问题，找不到相关规定，每个人的想法又都不一样，所以上来问下各位都是怎么处理的。借款性质的分类问题，我们都知道，如果用公司本身的所有物，如房屋、土地做抵押是抵押借款，如果用非公司的所有物抵押或这质押的，这类借款性质如何分类，是算保证借款还是算抵押或质押借款。

回答人：chenyiwei
《贷款通则》（中国人民银行令[1996]2号）：抵押贷款，系指按《中华人民共和国担保法》规定的抵押方式以借款人或第三人的财产作为抵押物发放的贷款。 因此，以第三人的财产做抵押发放的贷款属于抵押借款。

提问人：zengfengxia 时间：2015-05-04 16:15:33
对报告主体而言，第三人以其资产抵押作为对公司的担保，事实上公司可能是无法获知的，披露为担保借款是不是更恰当？而且如果是有偿担保的话，公司还需要支付担保费，有担保费而无担保借款，是不是难以理解？

回答人：chenyiwei
我理解贷款的分类还是应当以《贷款通则》中对各类贷款的定义为依据，依据企业可以合理获知的信息（第三方的担保信息的获知，我理解并不具有太大难度）为基础判断借款的类型。